臺灣臺中地方法院刑事裁定
111年度聲字第801號
聲  請  人  臺灣臺中地方檢察署檢察官
受  刑  人  林天祐






上列聲請人因受刑人數罪併罰有二裁判以上，聲請定其應執行之
刑（111 年度執聲字第520 號、111 年度執字第1729號），本院
裁定如下：
    主    文
林天祐犯如附表所示各罪所處之刑，應執行有期徒刑柒年拾壹月
。
    理    由
一、聲請意旨略以：受刑人林天祐犯數罪，先後經判決確定如附
    表所載，應依刑法第53條、第51條第5 款規定，定其應執行
    之刑，爰依刑事訴訟法第477 條第1 項之規定聲請裁定等語
    。
二、按行為後法律有變更者，適用行為時之法律，但行為後之法
    律有利於行為人者，適用最有利於行為人之法律，刑法第2 
    條第1 項定有明文。查受刑人林天祐所犯如附表所示之罪，
    皆係於民國102 年1 月25日前所犯，而刑法第50條業於102 
    年1 月23日修正公布，並自同年月25日生效施行。修正前刑
    法第50條原規定：「裁判確定前犯數罪者，併合處罰之。」
    ，修正後刑法第50條則規定：「裁判確定前犯數罪者，併合
    處罰之。但有下列情形之一者，不在此限：一、得易科罰金
    之罪與不得易科罰金之罪。二、得易科罰金之罪與不得易服
    社會勞動之罪。三、得易服社會勞動之罪與不得易科罰金之
    罪。四、得易服社會勞動之罪與不得易服社會勞動之罪。前
    項但書情形，受刑人請求檢察官聲請定應執行刑者，依第五
    十一條規定定之。」，則依修正後規定，對於裁判確定前所
    犯數罪而有該條第1 項但書各款所列情形，除受刑人請求檢
    察官聲請定應執行刑者外，已不得併合處罰之。從而，受刑
    人依修正後規定，因有第1 項但書各款情形，不得併合處罰
    ，而得維持易科罰金或易服社會勞動之機會外，同時取得請
    求檢察官依同法第51條規定聲請定應執行刑之權利，亦即在
    有第1 項但書各款所列情形，是否依刑法第51條規定定應執
    行刑，取決於受刑人之請求與否，而非不問被告之利益與意
    願，一律併合處罰之，經比較新舊法之結果，以修正後之規
    定較有利於受刑人，依同法第2 條第1 項但書規定，應適用
    修正後之刑法第50條規定。
三、次按裁判確定前犯數罪者，併合處罰之。但有下列情形之一
    者，不在此限：一、得易科罰金之罪與不得易科罰金之罪。
    二、得易科罰金之罪與不得易服社會勞動之罪。三、得易服
    社會勞動之罪與不得易科罰金之罪。四、得易服社會勞動之
    罪與不得易服社會勞動之罪。前項但書情形，受刑人請求檢
    察官聲請定應執行刑者，依刑法第51條規定定之；數罪併罰
    ，有2 裁判以上者，依刑法第51條之規定，定其應執行之刑
    ，刑法第50條、第53條分別定有明文。又依刑法第51條第5 
    款規定，數罪併罰，分別宣告多數有期徒刑者，於各刑中之
    最長期以上，各刑合併之刑期以下，定其刑期，但不得逾30
    年。再按數罪併罰之定應執行之刑，係出於刑罰經濟與責罰
    相當之考量，並非予以犯罪行為人或受刑人不當之利益，為
    一種特別的量刑過程，相較於刑法第57條所定科刑時應審酌
    之事項係對一般犯罪行為之裁量，惟定應執行刑之宣告，乃
    對犯罪行為人本身及所犯各罪之總檢視，除應考量行為人所
    犯數罪反應出之人格特性，並應權衡審酌行為人之責任與整
    體刑法目的及相關刑事政策，在量刑權之法律拘束性原則下
    ，依刑法第51條第5 款之規定，採限制加重原則，以宣告各
    刑中之最長期為下限，各刑合併之刑期為上限，但最長不得
    逾有期徒刑30年，資為量刑自由裁量權之外部性界限，並應
    受法秩序理念規範之比例原則、平等原則、責罰相當原則、
    重複評價禁止原則等自由裁量權之內部抽象價值要求界限之
    支配，以使輕重得宜，罰當其責，俾符合法律授與裁量權之
    目的，以區別數罪併罰與單純數罪之不同，兼顧刑罰衡平原
    則（最高法院100 年度台抗字第440 號刑事裁定意旨參照）
    。
四、經查，受刑人林天祐因犯如附表所示之罪，分別經法院判處
    如附表所示之刑，均經確定在案，此有各該案件判決書及臺
    灣高等法院被告前案紀錄表各1 份在卷可稽。而受刑人所犯
    附表編號2、4至6、8、11至21所示之罪均為得易科罰金之罪
    ，附表編號1、3、7、9至10所示之罪則為不得易科罰金之罪
    ，固屬於刑法第50條第1 項但書不得定應執行刑之情形，惟
    受刑人就上開數罪已請求檢察官聲請定應執行刑，有受刑人
    提出之臺灣臺中地方檢察署刑法第50條第1 項但書案件是否
    請求定應執行刑調查表附卷可稽。是檢察官就附表所示各罪
    聲請定其應執行之刑，本院審核後認聲請為正當，應予准許
    。爰審酌受刑人所犯如附表所示各罪之犯罪態樣、犯罪時間
    間隔、侵害法益、各罪依其犯罪情節所量定之刑等一切情狀
    ，及前揭所述之比例原則、責罰相當原則等自由裁量權之內
    部性界限及受刑人對本案之意見等情，定如主文所示應執行
    之刑。至受刑人所犯附表編號2、4至6、8、11至21所示之刑
    雖得易科罰金，然與附表編號1、3、7、9至10所示不得易科
    罰金之刑併合處罰之結果，自不得併諭知易科罰金之折算標
    準（司法院大法官會議釋字第144 號解釋意旨參照）。另受
    刑人所犯如附表編號1 至20所示之罪，固已執行完畢，惟按
    數罪併罰之案件，其各罪判決均係宣告刑，縱令其中一罪之
    宣告刑在形式上已經執行，仍應由法院定其應執行刑，俟檢
    察官指揮執行「應執行刑」時，再就形式上已執行部分予以
    折抵（最高法院87年度臺上字第4099號判決意旨參照），附
    此敘明。
五、依刑事訴訟法第477 條第1 項，刑法第2 條第1 項但書、第
    50條第2 項、第53條、第51條第5 款，裁定如主文。
中　　華　　民　　國　　111 　年　　3 　　月　　 28   日
                  刑事第十六庭  法  官  吳金玫
以上正本證明與原本無異。
如不服本裁定，應於收受送達後5 日內向本院提出抗告狀（應附
繕本）。
                                書記官  劉桉珍
中　　華　　民　　國　　111 　年　　3 　　月　　 28   日
附表：受刑人林天祐定應執行刑案件一覽表
 編          號  1 2 3  罪          名  行使偽造公文書 幫助詐欺取財 行使偽造私文書  宣    告    刑  有期徒刑1年2月 有期徒刑3月 有期徒刑9月  犯  罪  日  期  99年8月23日 99年3月31日 99年11月9日 偵查（自訴）機關年  度  案  號  士林地檢100 年度偵緝字第668號 臺中地檢100 年度偵字第19222號 臺中地檢100 年度偵字第17888號 最  後事實審 法    院 臺灣士林地方法院 臺灣臺中地方法院 臺灣臺中地方法院  案    號 100年度審訴字第706號 100年度易字第3009號 101年度訴字第37號  判決日期 101年1月16日 101年3月1日 101年3月14日 確  定判  決 法    院 臺灣高等法院 最高法院 最高法院  案    號 101年度上訴字第873號 101年度台非字第230號 101年度台非字第226號  判    決確定日期 101年5月14日 101年7月31日 101年7月31日 是否為得易科罰金之案件  否 是 否   備       註  士林地檢101年度執字第2153號 臺中地檢101年度執更字第2882號 臺中地檢101年度執更字第3008號   編號1至20定應執行有期徒刑7年9月，臺中地檢108年度執更字第5553號   

 編          號  4 5 6  罪          名  詐欺得利 詐欺得利 行使偽造特種文書  宣    告    刑  有期徒刑2月 有期徒刑2月 有期徒刑2月  犯  罪  日  期  99年11月19日至100年1月27日 99年11月9日至同年月11日 100年7月27日 偵查（自訴）機關年  度  案  號  臺中地檢100 年度偵字第17888號 臺中地檢100 年度偵字第17888號 臺中地檢100 年度偵字第17888號 最  後事實審 法    院 臺灣臺中地方法院 臺灣臺中地方法院 臺灣臺中地方法院  案    號 101年度訴字第37號 101年度訴字第37號 101年度訴字第37號  判決日期 101年3月14日 101年3月14日 101年3月14日 確  定判  決 法    院 最高法院 最高法院 最高法院  案    號 101年度台非字第226號 101年度台非字第226號 101年度台非字第226號  判    決確定日期 101年7月31日 101年7月31日 101年7月31日 是否為得易科罰金之案件  是 是 是   備       註  臺中地檢101年度執更字第3008號     編號1至20定應執行有期徒刑7年9月，臺中地檢108年度執更字第5553號   

 編          號  7 8 9  罪          名  行使偽造私文書 幫助詐欺取財 行使偽造公文書  宣    告    刑  有期徒刑9月 有期徒刑5月 有期徒刑1年6月  犯  罪  日  期  99年11月17日 99年11月1日 99年8月25日 偵查（自訴）機關年  度  案  號  臺中地檢100 年度偵字第17888號 臺中地檢100 年度偵緝字第1285號、100年度偵字第17870號、22751號 臺中地檢100年度偵字第19221號、20868號 最  後事實審 法    院 臺灣臺中地方法院 臺灣高等法院臺中分院 臺灣臺中地方法院  案    號 101年度訴字第37號 100年度上易字第1517號 100年度訴字第2613號  判決日期 101年3月14日 101年3月20日 101年5月10日 確  定判  決 法    院 最高法院 最高法院 臺灣臺中地方法院  案    號 101年度台非字第226號 101年度台非字第208號 100年度訴字第2613號  判    決確定日期 101年7月31日 101年7月25日 101年6月11日 是否為得易科罰金之案件  否 是 否   備       註  臺中地檢101年度執更字第3008號 臺中地檢101年度執更字第2801號 臺中地檢101年度執字第6808號   編號1至20定應執行有期徒刑7年9月，臺中地檢108年度執更字第5553號   

 編          號  10 11 12  罪          名  行使偽造公文書 行使偽造私文書 行使偽造私文書  宣    告    刑  有期徒刑1年4月 有期徒刑6月 有期徒刑6月  犯  罪  日  期  99年10月4日 100年7月9日 100年7月13日 偵查（自訴）機關年  度  案  號  臺中地檢100年度偵字第19221號、20868號 臺中地檢101 年度偵字第11500號、12519號 臺中地檢101 年度偵字第11500號、12519號 最  後事實審 法    院 臺灣臺中地方法院 臺灣臺中地方法院 臺灣臺中地方法院  案    號 100年度訴字第2613號 101年度訴字第1695號 101年度訴字第1695號  判決日期 101年5月10日 101年11月6日 101年11月6日 確  定判  決 法    院 臺灣臺中地方法院 臺灣臺中地方法院 臺灣臺中地方法院  案    號 100年度訴字第2613號 101年度訴字第1695號 101年度訴字第1695號  判    決確定日期 101年6月11日 101年12月3日 101年12月3日 是否為得易科罰金之案件  否 是 是   備       註  臺中地檢101年度執字第6808號 臺中地檢102年度執字第1197號    編號1至20定應執行有期徒刑7年9月，臺中地檢108年度執更字第5553號   

 編          號  13 14 15  罪          名  詐欺得利 幫助詐欺取財 行使偽造私文書  宣    告    刑  有期徒刑2月 有期徒刑2月 有期徒刑5月  犯  罪  日  期  100年7月12日至同年月24日 100年9月15日 100年5月19日 偵查（自訴）機關年  度  案  號  臺中地檢101 年度偵字第11500號、12519號 臺中地檢101 年度偵字第11500號、12519號 臺中地檢102年度偵字第20029號 最  後事實審 法    院 臺灣臺中地方法院 臺灣臺中地方法院 臺灣臺中地方法院  案    號 101年度訴字第1695號 101年度訴字第1695號 103年度訴字第337號  判決日期 101年11月6日 101年11月6日 103年4月2日 確  定判  決 法    院 臺灣臺中地方法院 臺灣臺中地方法院 臺灣臺中地方法院  案    號 101年度訴字第1695號 101年度訴字第1695號 103年度訴字第337號  判    決確定日期 101年12月3日 101年12月3日 103年5月5日 是否為得易科罰金之案件  是 是 是   備       註  臺中地檢102年度執字第1197號  臺中地檢103年度執字第7016號   編號1至20定應執行有期徒刑7年9月，臺中地檢108年度執更字第5553號   

 編          號  16 17 18  罪          名  行使偽造私文書 幫助詐欺得利 行使偽造信用卡  宣    告    刑  有期徒刑5月 有期徒刑3月 有期徒刑4月  犯  罪  日  期  100年5月20日 100年5月19日至同年8月25日 99年7月25日 偵查（自訴）機關年  度  案  號  臺中地檢102年度偵字第20029號 臺中地檢102年度偵字第20029號 臺中地檢103年度偵字第19915號 最  後事實審 法    院 臺灣臺中地方法院 臺灣臺中地方法院 臺灣臺中地方法院  案    號 103年度訴字第337號 103年度訴字第337號 103年度訴字第1654號  判決日期 103年4月2日 103年4月2日 103年11月12日 確  定判  決 法    院 臺灣臺中地方法院 臺灣臺中地方法院 臺灣臺中地方法院  案    號 103年度訴字第337號 103年度訴字第337號 103年度訴字第1654號  判    決確定日期 103年5月5日 103年5月5日 103年11月19日 是否為得易科罰金之案件  是 是 是   備       註  臺中地檢103年度執字第7016號  臺中地檢103年度執字第18534號   編號1至20定應執行有期徒刑7年9月，臺中地檢108年度執更字第5553號   

 編          號  19 20 21  罪          名  行使偽造信用卡 詐欺取財 行使偽造私文書  宣    告    刑  有期徒刑4月 有期徒刑5月 有期徒刑3月  犯  罪  日  期  99年8月1日 99年8月18日 99年11月17日 偵查（自訴）機關年  度  案  號  臺中地檢103年度偵字第19915號 臺中地檢107 年度偵字第24611號 臺中地檢110年度偵緝字第786號 最  後事實審 法    院 臺灣臺中地方法院 臺灣臺中地方法院 臺灣臺中地方法院  案    號 103年度訴字第1654號 107年度易字第3515號 110年度簡字第948號  判決日期 103年11月12日 108年5月13日 110年10月4日 確  定判  決 法    院 臺灣臺中地方法院 臺灣臺中地方法院 臺灣臺中地方法院  案    號 103年度訴字第1654號 107年度易字第3515號 110年度簡字第948號  判    決確定日期 103年11月19日 108年6月12日 111年1月14日 是否為得易科罰金之案件  是 是 是   備       註  臺中地檢103年度執字第18534號 臺中地檢108年度執字第13713號 臺中地檢111年度執字第1729號   編號1至20定應執行有期徒刑7年9月，臺中地檢108年度執更字第5553號